Inventaris van het archief van het Koninklijk Nederlands Landbouwcomité, (1871) 1884-1953
Nationaal Archief, Den Haag
- (KONINKLIJK) NEDERLANDS LANDBOUWCOMITÉ, I
  - Rubrieken en dossiers (K.)N.L.C., 5
    - Documentatie verzamelde stukken op onderwerp geordend., 1874-1943; 381-471
      - Levensberichten van H.J. Hovink en Dr. W.C.H. Staring, getypt, gedrukt. 1908-1909, 422; 1 omslag
        H.J. Hovink was directeur van de landbouw (....-1909), Dr. W.C.H. Staring (1808-1877) was geoloog en landbouwkundige.
      - Muntkwestie, geschreven, gedrukt, getypt. 1886-1903, 423; 1 omslag
      - Mussenschade, geschreven, gedrukt, getypt. 1918-1919, 424; 1 omslag
      - Nuttige en schadelijke dieren, onkruid, gedrukt. 1902-1906, 425; 1 omslag
      - Onderwijs voor de landbouw, gedrukt. 1874-1910, 426; 1 omslag
      - Ontginning: afronding, grondeigendommen, geschreven, gedrukt. 1886-1898, 427; 1 omslag
      - Ontginning en grondverbetering, geschreven, gedrukt. 1893-1904, 428; 1 omslag
      - Ruilverkaveling, geschreven, gedrukt, getypt. 1901-1909, 429; 1 pak
      - Spiritusindustrie, gedrukt. 1899-1901, 430; 1 omslag
      - Statistiek van de landbouw, gedrukt. 1899-1909, 431; 1 omslag
      - Vervalsing van meel, mest- en veevoer, geschreven, gedrukt, getypt. 1893-1906, 432; 1 pak
      - Staatslandbouwcommissie 1886 en 1906, geschreven, gedrukt. 1886-1906, 433; 1 omslag
      - Staatstoezicht, veeartsenijkundige, geschreven, gedrukt. 1871, 1893-1909, 434; 1 omslag
      - Suikerindustrie, geschreven, gedrukt, getypt. 1886-1918, 435; 1 omslag
      - Suikerwetgeving, geschreven, gedrukt. 1888-1905, 436; 1 pak
      - Suikerwetgeving, krantenknipsels. 1888-1908, 437; 1 pak
      - Telling van landbouwverenigingen in Nederland, getypt, gedrukt. 1940-1941, 438; 1 pak
      - Tentoonstellingen: Internationale landbouwtentoonstelling, geschreven, gedrukt, getypt. 1902-1905, 439; 1 omslag
      - Tentoonstellingen; wereldtentoonstellingen, geschreven, gedrukt. 1880-1910, 440; 1 pak
      - Tentoonstellingen: verschillende, geschreven, gedrukt, getypt. 1887-1913, 441; 1 pak
      - Tuinbouw, bloembollenteelt en oogstproduktie, gedrukt. 1886-1910, 442; 1 omslag
      - In- en uitvoer van landbouw- en veeteeltprodukten en vee, geschreven, gedrukt, getypt. 1884-1908, 443; 1 omslag
      - Uitvoer van vee naar Zuid-Afrika. Eerste zending (1902-1903), geschreven, gedrukt, getypt. 1899-1913, 444; 1 pak
      - Uitvoer van vee naar Zuid-Afrika. Tweede en derde zending (1904-1906), geschreven, gedrukt, getypt. 1905-1914, 445; 1 pak
      - Uitvoer van vlees, geschreven, gedrukt, getypt. 1899-1902, 446; 1 omslag
      - Verslag van de landbouw, geschreven, gedrukt, getypt. 1889-1905, 447; 1 pak
      - Vertegenwoordiging, raden, politiek en organisatie van de landbouw, geschreven, gedrukt. 1883-1905, 448; 1 pak
      - Verveningen, gedrukt, getypt. 1836-1905, 449; 1 omslag
      - Vervoer van personen, vee en landbouwprodukten, geschreven, gedrukt. 1884-1912, 450; 1 omslag
      - Verzekering tegen landbouwongevallen, geschreven, gedrukt, getypt. 1900-1910, 451; 1 pak
      - Vlasindustrie, geschreven. 1890, 452; 1 stuk
      - Waterverontreiniging, geschreven, gedrukt. 1903-1913, 453; 1 omslag
      - Weekblad, Nederlandsch Landbouw -, geschreven, gedrukt, getypt. 1884-1911, 454; 1 pak
      - Wereldoorlog, de Eerste - en zijn gevolgen voor de Nederlandse landbouw en veeteelt, krantenknipsels. 1915, 455; 1 pak
      - Wereldoorlog, de Eerste - en zijn gevolgen voor de Nederlandse landbouw en veeteelt, kranteknipsels. 1917, 456; 1 pak
      - Wereldoorlog, de Eerste - en zijn gevolgen voor de Nederlandse landbouw en veeteelt, kranteknipsels. 1918, 457; 1 pak
      - Werktuigen en gebouwen, geschreven, gedrukt. 1896-1907, 458; 1 omslag
      - Wik- en weeglonen, onraadpenningen, geschreven, gedrukt. 1885-1907, 459; 1 omslag
      - Handel in en keuring van zaaizaden en pootaardappelen, gedrukt. 1889-1913, 460; 1 omslag
      - Ziekten bij planten, geschreven, gedrukt. 1897-1911, 461; 1 omslag
      - Ziekten: longziekten, geschreven, gedrukt. 1883-1885, 462; 1 omslag
        Betreft stukken van de commissie ter bevordering der algehele uitroeiïng van de besmettelijke longziekte onder het rundvee, uit de Hollandsche Maatschappij van Landbouw.
      - Ziekten: miltvuur, gedrukt. 1906-1910, 463; 1 omslag
      - Ziekten: mond- en klauwzeer, geschreven, gedrukt. 1880-1915, 464; 1 omslag
      - Ziekten: tuberculosa, geschreven, gedrukt, getypt. 1895-1906, 465; 1 omslag
      - Zoetwaterwasserij, gedrukt. 1898-1907, 466; 1 omslag
      - Zuivel: controle van boter en kaas, geschreven, gedrukt, getypt. 1897-1913, 467; 1 pak
      - Zuivel: controle van melk, gedrukt. 1898-1912, 468; 1 omslag
      - Zuivel: produktie en handel, geschreven, gedrukt. 1878-1909, 469; 1 omslag
      - Zuivel: verenigingsleven, geschreven, gedrukt. 1904-1906, 470; 1 omslag
      - Zuivel: wetgeving over boter en margarine, geschreven, gedrukt, getypt. 1887-1908, 471; 1 pak
    - Gedrukte circulaires, genummerd., 1884-1940; 334-373
      - VV1 - VV4 (1884), 334; 1 omslag
      - V1 - V2 (1885), 335; 1 deel
      - V3-V7 (1886), 336; 1 omslag
      - V8- V9 (1887), 337; 1 omslag
      - V9a-V11 (1888), 338; 1 omslag
        V11 ontbreekt
      - V12-V15a (1889), 339; 1 omslag
        V12 ontbreekt
      - V15b-V17 (1890), 340; 1 omslag
      - V18-V23 (1891), 341; 1 omslag
        V18 ontbreekt
      - V24-V27 (1892), 342; 1 omslag
        V26, V27 ontbreken
      - 1 -18c (1893), 343; 1 omslag
        5, 18c ontbreken
      - 19-47b (1894), 344; 1 pak
      - 48-75c (1895), 345; 1 pak
      - 76-133c (1896), 346; 1 pak
      - 134-158 (1897), 347; 1 pak
      - 159-209 (1898), 348; 1 pak
        174 ontbreekt
      - 210-240 (1899), 349; 1 pak
      - 240a-262d (1900), 350; 1 pak
        251k ontbreekt
      - 263-279d (1901), 351; 1 pak
      - 280-306 (1902), 352; 1 pak
      - 307-334 (1903), 353; 1 pak
        321b ontbreekt
      - 335-349(1904), 354A; 1 pak
      - 349a-356a(1904), 354; 1 pak
        354 ontbreekt
      - 357-373a (1905), 355; 1 omslag
      - 374-381 (1906), 356; 1 omslag
      - 382-392e (1907), 357; 1 omslag
        392 ontbreekt
      - 393 -398d (1908), 358; 1 omslag
      - 399-406 (1909), 359; 1 omslag
      - 407-418a (1910), 360; 1 omslag
      - 419 -432b (1911), 361; 1 omslag
      - 433-434e (1912), 362; 1 omslag
      - 435-443 (1913), 363; 1 omslag
      - 443a-443f (1914), 364; 1 omslag
      - 444-450 (1915), 365; 1 omslag
      - 451 -454 (1916), 366; 1 omslag
      - 455-460 (1917), 367; 1 omslag
      - 1a, 2e reeks (1918), 368; 1 stuk
      - 3a, 2e reeks (1919), 369; 1 stuk
      - 7, 10a, 10b,2e reeks (1920)., 370; 1 deel en 2 stukken
      - 13, 13a, 2e reeks (1921), 371; 1 deel en 1 stuk
      - 16d,2e reeks (1922), 372; 1 stuk
      - 18a, 18b, 21a, 22a, 23a, 24a, 24b, 24c, 25a, 26a, 28,29,31, 32, 34, 35, 2e reeks (1924-1940), 373; 1 omslag
  - Gedrukte stukken, 5a
    Notulen van vergaderingen, jaarverslagen, rapporten, reglementen, agenda's van vergaderingen, convocaties.
    - Notulen van algemene vergaderingen, gedrukt., 1884-1907; 374; 1 pak
    - Notulen van algemene vergaderingen, gedrukt., 1908-1917; 375; 1 pak
    - "Mededelingen en Berichten", jaarverslagen gedrukt., 1884-1891; 376; 1 pak
    - Verslagen van de handelingen, verricht voor het N.L.C., jaarverslagen gedrukt., 1893-1903; 377; 1 pak
    - Verslagen van de handelingen, verricht door het N.L.C., jaarverslagen gedrukt., 1904-1909, 1916,1921, 1923, 1924, 1938; 378; 1 pak
      1916 in concept.
    - "Inhoudsopgave van de Mededelingen en Berichten van 1884 t/m 1891 en van de Jaarverslagen van 1893 t/m 1899", gedrukt., [1884-1899]; 379; 1 deel
    - Teksten van voordrachten gehouden op de algemen ledenvergaderingen, gedrukt., 1922-1927; 380; 1 omslag
      1922 voor het eerst
  - Financiën, 6
    - Financiële jaarstukken., 1893-1942; 246-285; 40 omslagen
      - 1893, 246
      - 1896, 247
      - 1897, 248
      - 1898, 249
      - 1899, 250
      - 1901, 251
      - 1902, 252
      - 1904, 253
      - 1905, 254
      - 1906, 255
      - 1907, 256
      - 1908, 257
      - 1909, 258
      - 1910, 259
      - 1911, 260
      - 1912, 261
      - 1913, 262
      - 1914, 263
      - 1915, 264
      - 1916, 265
      - 1917, 266
      - 1918, 267
      - 1919, 268
      - 1920, 269
      - 1921, 270
      - 1923, 271
      - 1924, 272
      - 1925, 273
      - 1927, 274
      - 1929, 275
      - 1930, 276
      - 1931, 277
      - 1934, 278
      - 1936, 279
      - 1937, 280
      - 1938, 281
      - 1939, 282
      - 1940, 283
      - 1941, 284
      - 1942, 285
    - Lijsten van contributanten, geschreven, getypt., 1921, 1923-1940; 286; 1 omslag
    - Stukken betreffende ouderdomsverzekering personeel K.N.L.C., getypt, gedrukt., 1927; 287; 1 omslag
    - Stukken betreffende brandverzekering van eigendommen van het N.L.C., geschreven, getypt, gedrukt., 1893-1915; 288; 1 omslag
    - Huurcontracten, geschreven., 1893, 1908; 289; 2 stukken
    - Lijst van contracten bewaard in de safe van het Nederlandsch Landbouwcrediet, getypt., ±1925; 290; 1 stuk
    - Stukken betreffende effecten, geschreven, gedrukt, getypt., 1918-1941; 291; 1 pak
  - Archief van de voorzitter, 7
    - Stukken betreffende een op te richten Nationale Boeren Waarborg Maatschappij, en een algemeneLandbouwexploitatie Maatschappij, geschreven, gedrukt., 1916; 23; 1 omslag
    - Stukken betreffende de uitvoer van landbouwprodukten, geschreven, gedrukt getypt., 1916-1917; 24; 1 omslag
    - Artikel van de hand van Mr.J.T. Linthorst Homan over de verbouw van mais, getypt., 1916; 26; 1 stuk
    - Stukken betreffende bemesting, getypt, gedrukt., 1916 en z.j. (± 1910); 28; 2 stukken
    - Memorie van toelichting en voorlopig ontwerp van de wet tot regeling van het veeartsenijkundig staatstoezicht, met aantekeningen, gedrukt., z.j. (±1910); 66; 2 stukken
    - Stukken betreffende tariefwetgeving, geschreven, gedrukt, getypt., 1911; 104; 1 omslag
    - Stukken betreffende landbouwvertegenwoordiging, gedrukt., 1900-1911; 105; 1 omslag
    - Brief van de hoofdcommissaris van Rotterdam aan P.J.A. de Bruïne te Zwijndrecht over de Maatschappij voor Landbouw en Veeteelt belangen, met bijlage., 1909, 12 jan; 106; 1 omslag
    - Stukken betreffende vee-arbitrage, geschreven, getypt., 1912; 109; 1 omslag
    - Mededelingen van het Centraal Bureau uit het N.L.C., gedrukt., 1911; 110; 1 stuk
    - Portret van W.C.H.Staring., 1808-1877; 111; 1 stuk
    - Artikel over stempelen van eieren in "De Veldpost", gedrukt., 1911; 112; 1 stuk
    - "Stand der Tierseuchen in den Nederlanden in Februari 1911", gedrukt., 113; 1 stuk
    - "Nederlandsch Landbouw Weekblad", verschillende nummers., 1908, 1909, 1911; 114; 1 omslag
    - Eindverslag van de commissie van rapporteurs over het onderwerp van wet tot vaststelling van hoofdstuk X. (Departement van Landbouw, Nijverheid en Handel) der staatsbegroting voor het dienstjaar 1910. Eerste Kamer der Staten Generaal., 115; 1 katern
    - Verslag over 1 juli 1910 - 1 januari 1911 der federatie van plaatselijke verenigingen tot onderling verzekering tegen ongevallen in het landbouwbedrijf in de provincie Groningen, gedrukt., z.j. (1911); 116; 1 stuk
    - Verslag van de toestand van de Flakkeesche landbouwverenigingen over 1910-1911, gedrukt., 117; 1 stuk
    - Foto's van Oud-Nederlandse paarden, uit "De Veldbodë., 1910, 24 dec; 118; 1 stuk
    - Ingekomen stukken en minuten van uitgaande stukken., 1884-1893; 133; 1 omslag
    - Notulen van de vergaderingen der eerste afdeling, getypt., 1940; 212; 1 omslag
      H.D. Louwes was voorzitter in 1940.
    - Notulen van de vergaderingen der eerste afdeling, getypt., 1941; 213; 1 omslag
      H.D. Louwes was voorzitter in 1941..
    - Notulen van de vergaderingen van de dagelijkse besturen van de drie Centrale Landbouworganisaties, getypt., 1940-1941; 214; 1 omslag
      Voorzitter was H.D. Louwes.
    - Stukken betreffende de eenheidsorganisatie, getypt., 1940-1941; 215; 1 omslag
    - Minuten van uitgaande brieven en teksten van toespraken en artikelen, geschreven, getypt., 1949-1950; 496; 1 omslag
      H.D. Louwes was voorzitter.
    - Agenda, 1885 feb 11 - 1891 sep 14; 525; 1 deel
  - Archief van de secretaris, 8
    - Notulen van de vergaderingen van het bestuur. Met bijlage, geschreven, getypt, gedrukt., 1897-1918; 2; 1 pak
    - Stukken betreffende het pachtwezen, gedrukt. (z.j. ± 1912). (1895, 1906), 3
    - Stukken betreffende bemesting, gedrukt., (1913); 4
    - Stukken betreffende de bedrijfsbelasting op zuivelbedrijven, gedrukt en getypt., (±1913, 1911); 5
    - Stukken betreffende tuberculose onder het rundvee. (± 1914, 3x geschreven) (± 1905, gedrukt) (1900, 1901 geschreven, gedrukt) (±1905, gedrukt) (1912, gedrukt) (1900-1910, gedrukt)., [1900-1914]; 6
    - Stukken betreffende de verkoop van vee, gedrukt., (1914); 7
    - Levensbeschrijvingen, gedrukt. J.H.Mansholt, 1914; 8
    - Stukken betreffende mond- en klauwzeer. (1914, gedrukt) (1895, geschreven) (1915, getypt), [1895-1915]; 9
    - Agenda's van bestuursvergaderingen. Met bijlage, geschreven, getypt., 1907-1921; 10; 1 omslag
    - Diversen. (naamlijst 1914) (adressen 1917) (fokkerijen 1916)., 1914-1917; 11
    - Stukken betreffende verkoop en verhuur van onroerende goederen., (1914); 12
    - Uitnodigingen tot bijwoning van vergaderingen: - van de Overijsselsche Landbouwmaatschappij op 20 december 1913, gedrukt. - van het genootschap ter bevordering van de landbouw in Drenthe op 21 april 1913, gedrukt. - van de Vereniging tot verbreiding van kennis over Nederland in den Vreemde op 24 maart 1917, gedrukt., [1913, 1917]; 13
    - Stukken betreffende de Commissie inzake vee-arbitrage, geschreven, gedrukt, getypt., 1912-1913; 14; 1 pak
    - Stukken betreffende het Nederlandsch Landbouw Weekblad. (1901-1906, geschreven, getypt, gedrukt) (1915, getypt) (1921, getypt) (1901, gedrukt), [1901-1921]; 15
    - Stukken betreffende beetwortelverwerking. (1912, geschreven en gedrukt) (1916?, getypt) (redevoering 10-jarig bestaan ener fabriek) (onleesbaar ?) (1917, toewijzing van pulp, geschreven) (1917? gedrukt) (± 1895, gedrukt) (1896-1902, gedrukt), [1895-1917]; 16
    - Stukken beteffende het internationaal Export-Syndicaat te Amsterdam, getypt, gedrukt., (1916, 1917); 18
    - Stukken betreffende de uitvoer van paarden, gedrukt en getypt., (1917); 19
    - Stukken betreffende de invoer van kalk en cement, getypt., (1917); 20
    - Stukken betreffende de uitvoer van varkens, geschreven, getypt., (1916, 1917); 21
    - Aantekeningen uit de verslagen en notulen vergaderingen betreffende S.C. Korteweg., (1915); 22
    - Agenda's van vergaderingen van het bureau., 1921-1922; 25; 2 stukken
    - Stukken betreffende de uitvoer van rund- en schapenvlees, gedrukt., (1916); 27
    - Stukken betreffende de ongevallen- en ziekteverzekering voor personen werkzaam in de landbouw. (1906, 1910, 1911, geschreven, gedrukt, getypt) (1907, gedrukt), [1906-1911]; 29
    - Stukken betreffende zuivelprodukten. (1902-1912, geschreven, gedrukt, getypt) (1913, geschreven) (1912, geschreven, gedrukt, getypt) (1900-1902, geschreven, gedrukt) (1898-1906, geschreven, gedrukt) (1902, geschreven, gedrukt, getypt) (1895, geschreven) (1916, getypt) (1904-1907, geschreven, gedrukt) (1900, gedrukt), [1895-1916]; 30
    - Stukken betreffende tuinbouw. (1906-1907, geschreven) (1909, gedrukt) (1900, gescheven), [1900-1909]; 31
    - Stukken betreffende paardefokkerij. (1899-1902, geschreven, gedrukt) (1898-1899 en 1907, gedrukt) (1904, geschreven, gedrukt) (1907, gedrukt) (1896-1901, (geschreven, gedrukt) (1904, 1908, gedrukt), [1896-1908]; 32
    - Stukken betreffende graanrechten. (1894, 1895, geschreven) (1897-1911, geschreven, getypt), [1894-1911]; 33
    - Stukken over het uittreden van de roomskatholieke landbouworganisaties uit het K.N.L.C., geschreven, getypt, (1920); 34; 2 stukken
    - Stukken betreffende collectieve arbeidscontracten, gedrukt., (1906, 1895); 35
    - Stukken betreffende kolonisatie in Nederland, gedrukt., (1901); 36
    - Stuk betreffende het Belgische ministerie van arbeid, gedrukt., (1895); 37
    - Artikel over het eindverslag van arbeidsenquête V (art.113 van het reglement voor de dienst op de spoorwegen) in: Sociaal Weekblad, 9 maart 1895., 38; 1 omslag
    - Verslagen van het congres internationaal de Mécanique Agricole te Luik op 17 en 18 augustus 1905, gedrukt., 39; 2 stukken
    - Stukken betreffende lonen en arbeidsduur, gedrukt., (1895, 1909); 40
    - Artikel over gebrek aan arbeidskrachten in de landbouw in: "De Nieuwe Courant", 26 april 1906, gedrukt., 41; 1 stuk
    - Stukken betreffende de oprichting van: - de aardappelenvereniging - de vereniging van aardappelmeelfabrikanten - de botervereniging - de eiervereniging - de groentencentrale - de kaasvereniging - de vereniging van fabrieken en melkprodukten - peulvruchtenvereniging - de varkensvleesschvereniging, geschreven, gedrukt, getypt., 1915; 42
    - "Ons Landbouw Comité" twee artikelen van K.G.de Boer, getypt., augustus 1919; 43; 2 stukken
    - Voorstel van de Overijsselsche Landbouw Maatschappij om aan de voorzitter van het K.N.L.C. een bezoldiging toe te kennen, geschreven., z.j. (1919); 44; 1 stuk
    - Stukken betreffende het instellen van een landbouwraad, geschreven, getypt, gedrukt., 1920; 45; 3 stukken
    - Stukken betreffende het vestigen van zuivel en/of landbouwconsulenten in het buitenland. (1912, 1915, z.j. getypt) (1915, 1916, getypt, gedrukt), [1912-1916 en z.j.]; 46
    - Brieven van sollicitanten naar de functie van secretaris van het N.L.C. en de K.N.L.V. met aantekeningen, getypt, gedrukt., 1915; 47; 1 omslag
    - Folders van de vakbeurs in Lyon, gedrukt., 1920; 48; 3 stukken
    - Affiche van de internationale tentoonstelling in Lille, gedrukt., 1920; 49; 1 stuk
    - Tekst van een toespraak van F.B.Löhnis als algemeen voorzitter van de jury van de nationale en internationale landbouwtentoonstelling te 'sGravenhage, getypt., 1907; 50; 1 stuk
      Agenda vergadering met plan tentoonstelling, gedrukt, 1906.
    - Gedenkschriftje van de uitgever ter gelegenheid van het aftreden van F.B.Löhnis als inspecteur van de landbouw. Met portret, gedrukt., 1916, 22 feb; 51; 1 deel
    - Stukken over bijenteelt, getypt., na 1912; 52
    - Stukken van het Nederlandsche Instituut van Landbouwkundigen. (1909, gedrukt) (1911, geschreven), [1909, 1911]; 53
    - Stukken betreffende het "Centraal Bureau uit het N.L.C. (voor den aankoop van meststoffen en landbouwbenodigdheden voor geheel Nederland)". (1913-1915, getypt) (± 1910, geschreven, gedrukt) (1916, getypt) (1911, gedrukt) (1899-1900, geschreven) (1917, getypt) (1917, geschreven, gedrukt, getypt) (1915-1917, geschreven, gedrukt, getypt) (1913-1917, geschreven, gedrukt, getypt), [1899-1917]; 54
      zie ook nr.103
    - Stukken betreffende landbouw- en veeteeltstatistiek (vee, 1910, gedrukt) (vee, 1917, getypt) (vee, 1912, geschreven) (1911-1914, geschreven), [1910-1917]; 55
    - Stukken betreffende vleesindustrie, geschreven, gedrukt, (1903-1906); 57
    - Notulen van de vergaderingen van voorzitters bij het N.L.C. aangesloten verenigingen. (1917, geschreven) (1914-1915, geschreven) (1918, getypt), [1914-1918]; 58
    - Stukken betreffende de Raad van Verenigingen, belang hebbend bij den Nederlandsche Import en Export. (Exportcentrale) (1917, geschreven, gedrukt), 59
    - Notulen van de vergaderingen van de commissie Teeltregeling, geschreven., (1918); 60
    - Stukken betreffende de commissies voor prijsbepaling van gewassen, getypt., 1917; 61; 2 stukken
    - Notulen en presentielijsten van de vergaderingen van vertegenwoordigers van landbouwverenigingen enz., ter bespreking regeringsmaatregelen, geschreven., 17 jul en 11 aug 1915; 62; 4 stukken
    - Stukken betreffende fourage, gedrukt., (1893); 63
    - Ledenlijsten N.L.C, gedrukt., (1906-1911); 64
    - "De Nederlandsche Landbouw en de Europeesche Oorlog", conceptartikel, geschreven., z.j.(1917); 67; 1 omslag
    - Stukken betreffende de commissie voor vleeschexport. (1901, getypt, gedrukt) (1900-1902, geschreven, getypt, gedrukt), 68
    - Stukken betreffende schapenfokkerij, gedrukt., (1906); 69
    - Stukken betreffende rundveefokkerij. (1906-1908, gedrukt) (± 1900, gedrukt) (1900-1907, geschreven, getypt) (1895, geschreven) (1896-1912, gedrukt), [1895-1912]; 70
    - Stukken betreffende landbouwvertegenwoordiging, gedrukt., (1901-1902); 71
    - Agenda's van vergaderingen van de eerste afdeling., 1921-1922; 72; 3 stukken
    - Oogstberichten uit de Nederlandsche Staatscourant, gedrukt., 1906; 73; 7 katerns
    - Stukken betreffende land- en tuinbouwonderwijs. (1901, gedrukt) (1917, gedrukt) (1906, gedrukt), [1901-1917]; 74
    - Opgave van de samenstelling van de tijdelijke afdeling, uitgestelt ingevolge artikel 20 der statuten, gedrukt., 1912; 75; 1 stuk
    - Instructie voor de secretaris van het K.N.L.C., getypt., 1921, 9 dec; 76; 1 stuk
    - Rapport over de besprekingen over de algemene economische landbouwbelangen in plaats van de algemene vergaderingen van 1914., 1915; 77; 1 stuk
    - Concept-jaarverslag 1910, met bijlage, geschreven, gedrukt, getypt omslag, 78
    - Stukken betreffende Mr. J.T. Linthorst Homan, geschreven, getypt., (1913-1914); 79
      Mr. J.T. Linthorst Homan werd 1 jan. 1914 voorzitter van het N.L.C.
    - Stukken betreffende pluimveehouderij. (1911, geschreven, gedrukt) (1909-1911, geschreven, getypt, gedrukt) (1905-1908, geschreven) (1912, getypt) (1910-1913, gedrukt), [1905-`1913]; 80
    - Stukken betreffende het tiende internationaal woningcongres te 's Gravenhage, gedrukt., (1913); 81
    - Adres betreffende het vaststellen van maximum prijzen voor landbouwprodukten, gedrukt., z.j.(± 1916); 82; 1 stuk
    - "Minister Treubnummer" van "De Ware Jacob", 10e jaargang, nr. 3., z.j.(± 1916); 83; 1 katern
    - Stukken betreffende geitenfokkerij, gedrukt., (± 1912); 84
    - Stukken betreffende dierenbescherming, gedrukt., (1912) en (1905); 85
    - Stukken betreffende het landhuishoudkundig congres, gedrukt., (1913); 86
    - Stukken betreffende tariefwetgeving. (1911, geschreven) (1903, gedrukt) (1900-1902, getypt, gedrukt), [1900-1911]; 87
    - Stukken betreffende jachtwetgeving, geschreven, gedrukt., (1910); 88
    - Stukken betreffende grondbelasting, gedrukt., (1902); 89
    - Stukken betreffende een op te richten Centraal depot van Landbouwzout te Amsterdam, gedrukt., (1885, gedrukt); 90
    - Stukken betreffende de staatsbegroting voor 1900, gedrukt., (1899); 91
    - Stukken betreffende een wettelijke regeling van de veeartsenijkundige dienst, geschreven, getypt, gedrukt., (1913); 92
    - Stukken betreffende maatregelen ter bescherming van landarbeiders. (1912-1913, Geschreven, getypt, gedrukt) (1895, 1908, gedrukt), [1895-1913]; 93
    - Stukken betreffende de reorganisatie van het (Koninklijke) Nederlandsche Landbouw Comité, geschreven, getypt, gedrukt., 1917-1918; 94; 1 omslag
    - Stukken betreffende de samensmelting van het N.L.C. en de Koninklijke Nederlandsche Landbouwvereniging, geschreven, getypt, gedrukt., 1917; 95; 1 omslag
    - Stukken betreffende tienden, geschreven., (± 1900); 96
    - Stukken betreffende de reorganisatie van het N.L.C, geschreven., 1895; 97; 1 omslag
    - Stukken betreffende miltvuur, geschreven, getypt., 1904; 98
    - Kladden van uitgaande stukken, geschreven, getypt., 1899, 1902, 1904, 1905, 1906; 99; 1 omslag
    - Stukken betreffende het landbouwverslag. (1892-1897, geschreven) (1900, gedrukt), [1892-1900]; 100
    - Stukken betreffende uitvoer van vee, geschreven., (1895); 101
    - Notulen van de vergaderingen van de commissie ontginning: 1894 13 jul geschreven, 1894 21 dec geschreven, 102; 2 stukken